---
title: "R-fun"
author: "MingLiao"
date: "2025-07-20"
output: html_document
---

```{r setup, include=FALSE}
knitr::opts_chunk$set(echo = TRUE)
```

## 新建**`"R-fun-自己名字拼音.R"`**的代码，完成以下三大部分内容 #

### 1. 关于函数的学习
1.1 用`data.frame`生存一个名字为`a`的数据框，其中`a1`列是（2，4，6），`a2`列是（3，5，8），`a3`列是（4，1，9），并用`head`展示出来

```{r,echo=F}
a<-data.frame(a1=c(2,4,6),a2=c(3,5,8),a3=c(4,1,9))
```

```{r,echo=T}
head(a)
```

1.2 用`?pmin`学习`pmin`函数的功能,比较`pmin`和 `min`的区别，实现`pmin`功能，展示效果如下：

```{r,echo=T}
pmin(a$a1,a$a2,a$a3)
```

1.3 自定义名为`pmin_apply`的一个函数，函数中只使用`apply`和`min`，实现`pmin`的功能
```{r,echo=F}
pmin_apply<-function(x){apply(x,1,min)}
```

```{r,echo=T}
pmin_apply(a)
```

1.4 自定义名为`pmin_for`的一个函数，函数中使用`for`和`min`，还可使用其他函数（如`nrow`，`length`，`numeric`等），同样实现`pmin`的功能

```{r,echo=F}
pmin_for<-function(x){
  y=numeric(nrow(x))
 for(i in 1:nrow(x)){y[i]=min(x[i,])}
  y}
```

```{r,echo=T}
pmin_for(a)
```

1.5 以上函数运行成功以后，安装`bench`包，通过以下指令比较一下时间

```{r,echo=T}
bench::mark(base=pmin(a$a1,a$a2,a$a3),
            pmin_apply=pmin_apply(a),
            pmin_for=pmin_for(a)
            )
```

### 2. 关于merge的理解
2.1 用`data.frame`生成一个名字为`b1`的数据框，其中`name`列是("文","颜","唐","黄")，对应的`score`列是（95，96，97，98）,同样方法生存`b2`的数据框，两者展示如下

```{r,echo=F}
b1<-data.frame(name_b1=c("文","颜","唐","黄"),score=95:98)
b2<-data.frame(name_b2=c("文","颜"),github=c("uuu1016","yanyutong111"))
```

```{r,echo=T}
head(b1)
head(b2)
```

2.2 用`?merge`学习`merge`函数的功能,用`merge`合并b1和b2文件(以`name_b1`和`name_b2`为共有的列)，展示效果如下：
```{r,echo=F}
merge(b1,b2,by=1)
```

2.3 接着加载`dplyr`包，用`%>%`和`merge`实现上面同样的效果

```{r,echo=F,message=FALSE,warning=FALSE}
library(dplyr)
```

```{r,echo=F}
b1 %>% merge(b2,by=1)
```

2.4 自定义`%merge%`函数，实现上面类似的效果（**注意输出的行名**）
```{r,echo=F}
'%merge%'<-function(x,y){
  z=merge(x,y,by=1)
  row.names(z)<-z[,1]
  z[,-1]
}
```

```{r,echo=T}
b1 %merge% b2
```

### 3. 关于代码的共享操作

3.1 确保以上代码运行无误以后，

#### 把**`R-fun-自己名字拼音.R`**这个文件，上传/同步到自己github账户下的**code**文件夹;

备注：建议通过`github desktop`进行同步

3.2 根据以上`R`的代码，新建一个同名的**`R-fun-自己名字.Rmd`**文件（R Markdown格式的文件），可通过AI辅助（推荐使用`VS code + github coploit`的组合，当然使用`Deepseek`等工具也可以），`Rmd`代码运行(`Knit`)成功后，会生成一个新的**`R-fun-自己名字.html`**文件，这是`Rmd`代码运行后的网页版展示形式;

#### 这个两个文件（`Rmd文件`和`html文件`）保存后，也上传/同步到`github`的**code文**件夹；

备注：建议通过`github desktop`进行同步

3.3 以上R Markdown格式的文件运行(`Knit`)后，在成功生成`html文件`以后，点击右上角的`publish`，选择在`Rpubs`公布（需要新建一个账号），这时会生成一个链接地址，这是`Rmd`代码的在线展示形式。

#### 复制这个`https`格式的`*链接地址*`，粘贴补充在`github`名下自带的`README文件`，保存并同步.

备注：`README文件`等代码文件，可以用`记事本`软件打开，但强烈建议用`editplus`或`notpad`或`sublime`等代码编辑软件打开修改）




